# 求助各位老师，在学习长投权益法时的一点困惑

提问人：xuehaocpa 时间：2016-11-01 11:14:41
权益法核算下的长期股权投资中，如果被投资单位形成的其他综合收益是可供出售金融资产 100 万，和利润分享计划形成的 100 万其他综合收益。当时做的分录是，借：长期股权投资--其他综合收益 200*30%=60 贷：其他综合收益 60 。在全部处置这部分长投时，能转损益的其他综合收益转损益，即借：其他综合收益 30 贷： 投资收益 30 ，因利润分享计划所产生的那部分其他综合收益会一直在“”母公司“”保留着是不是？ 就是说比如利润分享计划部分的其他综合收益，之前在长投核算时，做过借：长投 30 ，贷：
其他综合收益的分录（假设金额 30 ），后面处置长投时也不会做借：其他综合收益 30 ，贷：长投 30 。因此在公司中是有其他综合收益 30 一直在。形成原因就是当年被投资公司的那部分利润分享计划的其他综合收益。从此以后就会一直在？

回答人：chenyiwei
因被投资单位的设定受益计划性质的离职后福利导致的其他综合收益不能转入损益，但在处置该联营企业股权后，可以参照《企业会计准则解释第 7 号》第二条的规定，从其他综合收益直接转入未分配利润（注意不通过利润表）。